# 关于如何实现控股的问题？比较急，烦请各位高手发表意见

提问人：我心飞翔 时间：2012-12-11 10:56:31
我公司现想对一家被投资企业达到控股（现我公司持股35%、私人B持股65%）并合并报表的目的，采取以下三种手段： 1.分散该公司其他股权，使我公司成为第一大股东。如果将原私人B持股65%的股权分散给其亲属持有，我公司成为第一股东，在法律上能否认定我公司实质控股？ 2 、同第一种方式一样，只是将原私人B持股65%的股权分散给公司其他管理层。从而我公司成为第一股东，在法律上能否认定我公司实质控股？ 3 、采取托管股份的方式，即原私人B持股65%的股权托管20%股权给我公司，这样我公司持股20%+35%=55%，从而达到控股，但托管股份的方式能否从法律上认定我公司实质控股？

回答人：chenyiwei
即使你公司是第一大股东，但如果其他股东的持股比例不是足够分散，或者其他股东之间存在关联关系（如亲属关系），则你公司仍然难以对其实现控制。 向其他股东承诺固定回报是较好的处理方式。